臺灣臺北地方法院民事裁定
110年度抗字第375號
抗  告  人  展雲事業股份有限公司

法定代理人  鍾克信  
相  對  人  日盛國際租賃股份有限公司

法定代理人  許玉樹  


上列當事人間聲請本票裁定事件，抗告人對於民國110年10月4日
本院司法事務官所為110年度司票字第16270號裁定提起抗告，本
院裁定如下：
    主  文
抗告駁回。
抗告程序費用新臺幣壹仟元由抗告人負擔。
    理  由
一、按執票人向本票發票人行使追索權時，得聲請法院裁定後強
    制執行，票據法第123條定有明文。執票人依票據法第123條
    規定，向本票發票人行使追索權時，聲請法院裁定對發票人
    之財產強制執行者，其性質與非訟事件無殊，法院就本票形
    式上之要件是否具備予審查為已足（最高法院56年台抗字第
    714號裁定意旨參照）。本票執票人，依票據法第123條規定
    ，聲請法院裁定許可對發票人強制執行，係屬非訟事件，此
    項聲請之裁定，及抗告法院之裁定，僅依非訟事件程序，以
    審查強制執行許可與否，並無確定實體上法律關係存否之效
    力，如發票人就票據債務之存否有爭執時，應由發票人提起
    確認之訴，以資解決（最高法院57年台抗字第76號裁定意旨
    參照）。次按，依票據法第124條準用第94條第1項、第95條
    規定，本票上雖有免除作成拒絕證書之記載，執票人仍應於
    所定期限內為付款之提示；但對於執票人主張未為提示者，
    應負舉證之責。是本票既經記載免除作成拒絕證書，票據債
    務人若抗辯執票人未經提示付款，即應負舉證責任（最高法
    院72年度台上字第598號判決、84年度台抗字第22號裁定意
    旨參照)。
二、相對人於原法院聲請意旨略以：伊執有抗告人與原裁定相對
    人鍾克信、王祖揚共同簽發如附表所示之本票（下稱系爭本
    票），付款地在臺北市，利息按週年利率20%計算，並免除
    作成拒絕證書，詎經屆期為付款提示後僅獲部分付款，為此
    提出系爭本票，聲請裁定就如附表所示之請求金額及自利息
    起算日起依週年利率16%計算之利息准許強制執行等語，並
    提出本票一紙為證。原法院依首開規定形式上審查後予以准
    許。 
三、抗告意旨略以：伊從未簽發系爭本票，更未曾接獲相對人為
    付款之提示，相對人自不可行使追索權，爰依法提起抗告，
    請求廢棄原裁定等語。
四、經查，相對人依票據法第123 條規定聲請裁定准許強制執行
    ，業據其提出與所述相符之系爭本票為證，原法院就系爭本
    票為形式上審查，予以准許，於法並無違誤。抗告人雖辯稱
    系爭本票非其所簽發，核屬實體法律關係之爭議，揆諸前揭
    說明，尚非本件非訟程序所得審究，抗告人應另循訴訟程序
    解決之。另抗告意旨雖稱系爭本票未經提示云云。惟查，系
    爭本票載明「此票免除作成拒絕證書」（見原法院卷第11頁
    ），則執票人即相對人持系爭本票聲請裁定准予強制執行時
    ，僅須主張提示不獲付款，毋庸提出已為付款提示之證據，
    即為已足；而抗告人既抗辯系爭本票未經提示，依首揭說明
    ，自應由其負舉證之責，然抗告人就此並未提出任何事證以
    實其說，其前開辯詞難謂可採。從而，原裁定准予系爭本票
    強制執行，並無不當。抗告意旨指摘原裁定不當，求予廢棄
    ，為無理由，應予駁回。又抗告人所提抗告既無理由，自無
    民事訴訟法第56條第1項第1款之適用（最高法院41年台抗字
    第10號裁定意旨參照），茲不列鍾克信、王祖揚為視同抗告
    人，附此敘明。
五、據上論結，本件抗告為無理由，依非訟事件法第46條、第21
    條第2 項、第24條第1 項，民事訴訟法第495 條之1 第1 項
    、第449 條第1 項、第95條、第78條，裁定如主文。
中　　華　　民　　國　　110 　年　　11　　月　　19　　日
                  民事第一庭  審判長法　官　賴錦華
　　　　　　　　　
　　　　　　　　　                  法  官  李桂英
　　　　　　　　　　　　　　　　　　
　　　　　　　　　                  法  官  吳佳薇
以上正本係照原本作成。
本裁定僅得以適用法規顯有錯誤為理由提起再抗告。如提起再抗
告，應於裁定送達後10日內委任律師為非訟代理人向本院提出再
抗告狀，並繳納再抗告費新臺幣1,000元。
中　　華　　民　　國　　110 　年　　11　　月　　19　　日
                                    書記官　陳弘毅 
　　　　　　　　　　　　　　　　　　
附表:   110年度抗字第375號    編號 票面金額 （新臺幣） 請求金額 （新臺幣） 發票日 　（民國） 到期日 利息起算日 年息 1 10,640,000元 5,240,000元 110年2月24日 110年9月26日 110年9月29日 16%